臺灣屏東地方法院刑事判決　　　　　　　95年度重訴字第17號
公　訴　人　臺灣屏東地方法院檢察署檢察官
被　　　告　乙○○
　　　　　　　　　　（另案在臺灣高雄監獄服刑中）
選任辯護人　林幸郎律師
上列被告因違反槍砲彈藥刀械管制條例案件, 經檢察官提起公訴
（95年度偵字第4867號）, 本院判決如下：
    主  文
乙○○未經許可, 製造其他可發射子彈, 具有殺傷力之手槍, 處
有期徒刑陸年, 併科罰金新臺幣拾萬元, 罰金如易服勞役, 以新
臺幣壹仟元折算壹日。扣案仿貝瑞塔廠92FS型半自動手槍改造之
手槍壹把（槍枝管制編號: 第0000000000號）沒收。
    事  實
一、乙○○為求防身, 於民國95年6 月初某日, 基於改造手槍之
    犯意, 在高雄縣大寮鄉某模型店內以新台幣（下同）32,000
    元之價格購入仿貝瑞塔廠92FS型半自動手槍所製造之槍枝1
    把, 並旋即於該月中旬某日晚間7 時至8 時許間, 在屏東縣
    林邊鄉○○村○○路26號之1 住處內, 將原有槍管換裝為土
    造金屬槍管, 改造為具有殺傷力之手槍1 把而持有。嗣於95
    年7 月19日23時45分許, 在屏東縣竹田鄉○○村○○道路旁
    檳榔園內與友人甲○○（另由檢察官為不起訴處分）試槍時
    , 為警循線查獲, 並扣得上開改造手槍1 把（槍枝管制編號
    為0000000000）、子彈4 枚（其中3 枚為乙○○持有, 均為
    玩具子彈, 無殺傷力; 另1 枚係9MM 制式子彈, 為甲○○持
    有, 不具火藥, 非為子彈之完整結構, 亦無殺傷力）及甲○
    ○持有之彈殼1 枚（已擊發之土造金屬彈殼）, 並在其住處
    內, 扣得砂輪機1 台。
二、案經屏東縣警察局內埔分局報告臺灣屏東地方法院檢察署檢
    察官偵查起訴。
    理  由
壹、證據能力部分:
    按被告以外之人於審判外之言詞或書面陳述, 不得作為證據
    , 惟若該人於偵查中向檢察官所為陳述, 除顯有不可信之情
    況外, 得為證據; 又若該人因所在不明而無法傳喚或傳喚不
    到者, 則其於司法警察調查中所為之陳述, 經證明具有可信
    之特別情況, 且為證明犯罪事實之存否所必要者, 亦可為證
    據, 刑事訴訟法第159 條第1 項、第159 條之1 第2 項、第
    159 條之3 第3 款, 分別定有明文。查本件證人甲○○曾於
    檢察官偵查時證述「昨天（即95年7 月19日）晚上8 點多,
    在我家竹田前面的產業道路上乙○○擊發（子彈）的。乙○
    ○說他槍枝改好了要來我這邊試槍, 我告訴他我有二顆子彈
    , 試射一顆有成功, 第二顆就卡彈了」（95年偵字第4407號
    卷第7 頁）等情明確, 並結證屬實。而被告當時在庭, 並未
    對其陳述表示反對意見, 扣案物品中亦確有已擊發之土造金
    屬彈殼1 枚及不具火藥之制式子彈1 顆, 是其證詞並無顯不
    可信之情況。又同一證人於警詢時亦曾陳稱「（乙○○）他
    改造好手槍拿來我言裡試打」（警詢卷第6 頁）, 與上開證
    詞內容相同, 復與被告自白之試槍情節相符, 且為證明犯罪
    事實之存在所必要, 故證人於本院審理中雖經合法傳喚、拘
    提均因行方不明而未到案, 其於警詢及偵查中之上開陳述,
    依刑事訴訟法第159 條之1 第2 項、第159 條之3 第3 款等
    規定, 仍得為證據。
貳、實體部分:
一、訊據被告乙○○固坦承在前開時、地試射扣案手槍, 惟矢口
    否認有何改造槍枝犯行, 辯稱: 槍是甲○○改造的云云。經
    查:
    (一)前開事實業據被告於警詢、偵查及本院準備程序中坦承不
      諱, 前、後陳述一致, 且核與證人甲○○於警詢及偵查中
      證述之情節相符, 並有上述改造手槍1 把扣案供憑。而該
      槍經送內政部警政署刑事警察局鑑定結果, 認係仿貝瑞塔
      廠92FS型半自動手槍所製造之槍枝, 經換裝土造槍管而成
      之改造手槍, 機械性能良好, 可擊發適用子彈, 具有殺傷
      力等情, 亦有該局刑鑑字第0950118512號槍彈鑑定書1 分
      附卷供憑。
    (二)被告雖於本院審理中翻異前詞, 改稱扣案手槍係甲○○所
      改造, 並以案發時「甲○○在警局告訴我, 叫我不能出賣
      黑道, 後來我害怕就說好, 我不知道事情會這麼嚴重....
      我不想關到死, 我家還有老人家在」（本院卷第61頁筆錄
      ）云云, 解釋其翻供之原因。然被告於93年間即因製造土
      造霰彈槍及持有殺傷力之改造手槍為檢察官提起公訴, 並
      於95年7 月間, 為臺灣高等法院高雄分院分別判處有期徒
      刑5 年6 月, 併科罰金新臺幣（下同）15萬元及有期徒刑
      1 年2 月, 併科罰金15萬元之重刑（附卷該院95年度上訴
      字第440 號判決影本參照）, 因此被告自稱不知改造手槍
      係重罪云云, 洵難採信。又被告於本案查獲後, 旋於警詢
      及偵查中檢舉多人買賣槍枝（後均查無實據）, 復否認甲
      ○○被查獲之另把手槍為其所交付（95年度偵字第407 號
      卷第58頁筆錄參照）, 毫無畏懼之情或有為他人頂罪之意
      , 與被告所辯案發時之情狀迥然有別, 是其該部分辯詞亦
      難憑信。此外, 被告並未提出任何證據方法可供查證扣案
      手槍為證人甲○○所改造, 徒託空言, 否認犯行, 自不足
      為有利之認定。
    (三)被告於警詢、偵查及本院準備程序中均曾自白改造手槍犯
      行, 並非訊問人員違背其自由意思而取得自白, 而其自白
      之槍枝改造部位又與內政部警政署刑事警察局之鑑定結果
      相符, 堪認被告應即為改造手槍之人無誤, 蓋若非被告自
      行改造槍枝, 衡情無法知曉扣案手槍之改造部位。本件事
      證已屬明確, 被告犯行堪以認定。
    (四)辯護人雖另以「臺灣高等法院高雄分院95年上訴字第440
      號判決認定被告製造手槍之犯罪事實與本件犯罪事實有裁
      判上一罪關係, 為同一案件, 而該判決尚未確定, 故本件
      應諭知不受理判決」等情為被告辯護。然前開判決認定之
      製造槍枝日期為「91年間某日」, 並早於「93年1 月9 日
      」即被警方查獲, 而本件被告製造槍枝之時間係「95年6
      月中旬」, 兩者時間相隔5 年之久, 顯非基於概括犯意所
      為之同一案件, 不能因前行為業由其他法院判決有罪, 即
      應就本件判決公訴不受理, 附此敘明。
二、查扣案槍枝1 把係仿制式手槍所製造, 並非制式手槍, 被告
    將其改造為具有殺傷力之手槍, 核其所為, 係犯槍砲彈藥刀
    械管制條例第8 條第1 項之製造其他可發射子彈, 具有殺傷
    力之手槍罪。原公訴意旨誤認扣案手槍係制式手槍, 而論被
    告涉犯槍砲彈藥刀械管制條例第7 條第1 項之罪, 尚有未洽
    , 惟其基本事實同一, 本院仍應審理, 並變更其起訴法條。
    又被告改造手槍後, 即行持有, 其持有行為為製造行為所吸
    收, 不另論罪。爰審酌被告曾有違反懲治盜匪條例、槍砲彈
    藥刀械管制條例及強盜等多項犯罪前科, 素行不端, 本件犯
    罪之動機、手段、製造槍枝之數量、對社會秩序之危害程度
    及其犯後態度等一切情狀, 量處如主文所示之刑, 並就罰金
    部分依95年7 月1 日修正後之刑法第42條第3 項規定諭知易
    服勞役之折算標準（刑法修正前, 被告所受罰金刑如需易服
    勞役, 依刑法第42條第3 項及罰金罰鍰提高標準條例第2 條
    規定, 以銀元100 元（即新臺幣300 元）以上300 元（即新
    臺幣900 元）以下, 折算1 日。而依修正後之同條項規定,
    則以新臺幣1,000 元、2,000 元或3,000 元折算1 日, 兩相
    比較, 修正後之新法易服勞役1 日之金額較多, 對被告較為
    有利。依刑法第2 條第1 項後段規定, 應適用修正後之規定
    ）, 以資懲儆。扣案改造手槍1 把, 為違禁物, 不問屬於被
    告與否, 均應依刑法第38條第1 項第1 款之規定宣告沒收。
    扣案砂輪機1 台, 並非違禁物, 被告亦否認為其改造手槍之
    工具, 本院又查無證據足以證明該砂輪機為被告所有之犯罪
    工具, 爰不併予宣告沒收。
據上論斷, 應依刑事訴訟法第299 條第1 項前段、第300 條, 槍
砲彈藥刀械管制條例第8 條第1 項, 刑法第11條前段、第2 條第
1 項後段、第38條第1 項第1 款、第42條第3 項, 判決如主文。
中　　華　　民　　國　　96　　年　　 4　　月　　30　　日
                  刑事第四庭    審判長法  官  莊鎮遠
                                      法  官  劉敏芳
                                      法  官  王以齊
以上正本證明與原本無異。
如不服本判決應於收受本判決送達後十日內向本院提出上訴書狀
，其未敘述上訴理由者，並得於提起上訴後十日內向本院補提理
由書狀（均須按他造當事人之人數附繕本）「切勿逕送上級法院
」
中　　華　　民　　國　　96　　年　　 4　　月　　30　　日
                                      書記官  盧姝伶
附錄本判決論罪科刑法條：
槍砲彈藥刀械管制條例第8 條第1 項
未經許可, 製造、販賣或運輸鋼筆槍、瓦斯槍、麻醉槍、獵槍、
空氣槍或第4 條第1 項第1 款所定其他可發射金屬或子彈具有殺
傷力之各式槍砲者, 處無期徒刑或5 年以上有期徒刑, 併科新臺
幣1 千萬元以下罰金。
